【裁判字號】    98,訴,1042
【裁判日期】    981215
【裁判案由】    違反槍砲彈藥刀械管制條例等
【裁判全文】
臺灣屏東地方法院刑事判決              98年度訴字第1042號
公  訴  人  台灣屏東地方法院檢察署檢察官
被      告  乙○○
                    現於台灣高雄戒治所
指定辯護人  本院公設辯護人甲○○
上列被告因違反槍砲彈藥刀械管制條例案件，經檢察官提起公訴
（98年度偵字第3286號），本院判決如下：
    主  文
乙○○未經許可，持有可發射子彈具有殺傷力之改造手槍，累犯
，處有期徒刑年陸月，併科罰金新臺幣壹拾萬元，罰金如易服
勞役，以新台幣壹仟元折算壹日，扣案之仿FN廠1910型改造手槍
壹把（含彈匣壹個、槍枝管制編號：0000000000號）、7.9 ±0.
5mm 非制式子彈顆均沒收；又行使偽造特種文書，足以生損害
於公眾及他人，累犯，處有期徒刑伍月，偽造之「5328-ML 」車
牌貳面沒收；又攜帶兇器毀越安全設備竊盜，累犯，處有期徒刑
壹年貳月，扣案之黑色手套壹雙、T 字板手壹支、黑色背包壹個
均沒收。應執行有期徒刑肆年拾月，併科罰金新臺幣壹拾萬元，
罰金如易服勞役，以新台幣壹仟元折算壹日，扣案之仿FN廠改造
手槍壹把（含彈匣壹個、槍枝管制編號：0000000000號）、7.9
±0.5mm 非制式子彈顆、偽造之「5328-ML 」車牌貳面、黑色
手套壹雙、T 字板手壹支、黑色背包壹個均沒收。
    事  實
一、乙○○(一)前因違反槍砲彈藥刀械管制條例案件，經台灣高等
    法院高雄分院以85年度上更(一)字第30號判處有期徒刑5 月確
    定；復因竊盜及違反麻醉藥品管理條例案件，經本院以84年
    度訴字第643 號判處竊盜部分有期徒刑1 年2 月、違反麻醉
    藥品管理條例部分有期徒刑6 月，應執行有期徒刑1 年6 月
    確定，以上三罪經更定應執行刑為有期徒刑1 年9 月確定。
    (二)另因強盜等案件，經台灣高雄地方法院以85年度訴字第
    2862 號 判處強盜部分有期徒刑6 年2 月、偽造文書部分有
    期徒刑4 月、違反槍砲彈藥刀械管制條例部分有期徒刑3 月
    ，應執行有期徒刑6 年6 月確定。復因竊盜案件，經台灣高
    雄地方法院以85年度訴字第4366號判處有期徒刑1 年確定，
    並與前開強盜等案件合併定應執行刑有期徒刑7 年4 月確定
    。(三)上開違反槍砲彈藥刀械管制條例等案件所定應執行刑有
    期徒刑1 年9 月，與強盜等案件所定應執行刑有期徒刑7 年
    4 月接續執行，於民國90年6 月15日假釋出監，所餘刑期甫
    於94年5 月20日屆滿，其間未經撤銷假釋，以已執行論。
二、詎乙○○仍不知悔改，明知具有殺傷力之改造手槍及子彈係
    槍砲彈藥刀械管制條例所列管之槍砲、彈藥，非經中央主管
    機關許可，不得擅自持有，竟基於持有未經許可之可發射子
    彈而具有殺傷力之改造手槍及子彈之犯意，於98年1 月上旬
    間某日，在其位於高雄市○○區○○里○○路16號住處附近
    ，以約新臺幣（下同）5,000 元之價格，向真實姓名年籍不
    詳綽號「猴仔」購買具有殺傷力之仿FN廠1910型半自動手槍
    1 把（含彈匣1 個，槍枝管制編號0000000000號）及口徑
    7.9 ±0.5mm 非制式子彈5 顆，並將上開槍彈分別藏放於其
    母所有由其駕駛但懸掛偽造車牌號碼5382-ML 號之自小客車
    （原車牌號碼為9917-ME ）內，未經許可而持有之。
三、乙○○意圖為自己不法之所有及行使偽造特種文書之犯意，
    於98年4 月10日下午2 時許，將其在98年3 月間某日、在高
    雄市小港區區水溝旁所拾得由他人所丟棄之偽
    造「5382-ML 」號車牌2 面，懸掛於上開其駕駛之自小客車
    上，並將該輛行駛於道路上，對於道路交通警察主張權利而
    行使，足生損害於公路監理機關對汽車牌照管理之正確性及
    使該「5382-ML 」號車牌之真正車主受損。再駕駛該自小客
    車，穿戴手套、身背黑色背包並攜帶客觀上足供兇器使用之
    T 型板手1 把，前往劉芳伶位於屏東縣潮州鎮○○路58 巷
    52弄19號之住宅，乙○○先以T 型板手破壞圍牆大門門鎖後
    ，進入住宅庭院內，再打破房屋客廳窗戶，由窗戶踰越進入
    屋內後，竊取劉芳伶所有現金6,300 元、MIO 衛星導航1 台
    、印章1 顆、存摺4 本、身分證1 張等物，合計價值約
    21,300元，得手後，旋即駕車離開現場。嗣於98年4 月29
    日上午9 時許，乙○○駕駛上開懸掛偽造「5382-ML 」號車
    牌2 面之自小客車，在屏東縣潮州鎮○○路576 號前休憩，
    經警發覺行跡可疑，乃上前盤查，始循線查獲上情，並在該
    自小客車上扣得上開改造半自動手槍1 支（含彈匣1 個）、
    非制式子彈5 顆、偽製車牌2 面及其所有供行竊用之黑色手
    套1 雙、黑色背包1 個、T 字板手1 把等物。
四、案經屏東縣警察局潮州分局報告台灣屏東地方法院檢察署檢
    察官偵查起訴。
    理  由
一、證據審查：
  (一)按被告以外之人（含證人、鑑定人、告訴人、被害人、共同
    被告等）於審判外之陳述雖不符刑事訴訟法第159 條之1 至
    之4 等4 條之規定，而經當事人於審判程序同意作為證據，
    法院審酌該言詞陳述或書面陳述作成時之情況，認為適當者
    ，亦得為證據，刑事訴訟法第159 條之5 第1 項定有明文。
    其立法意旨在於傳聞證據未經當事人之反對詰問予以核實，
    原則上先予排除，惟若當事人已放棄反對詰問權，於審判程
    序中表明同意該等傳聞證據可作為證據；基於尊重當事人對
    傳聞證據之處分權，並充實證據資料以利真實發見，強化言
    詞辯論功能，使訴訟程序得以順暢進行，上開傳聞證據亦均
    具有證據能力。本判決下列所引用之各項證據方法之證據能
    力，被告及其辯護人於本院審判期日中均未予爭執，且迄至
    言詞辯論終結前亦未再聲明異議，本院審酌該等言詞陳述及
    書面陳述作成時之情況，並無不宜作為證據之情事，依刑事
    訴訟法第159 條之5 之規定，自得作為證據，合先敘明。
  (二)次按，鑑定人由審判長、受命法官或檢察官就下列之人選任
    1 人或數人充之：(一)就鑑定事項有特別知識經驗者。(二)經政
    府機關委任有鑑定職務者；鑑定之經過及其結果，應命鑑定
    人以言詞或書面報告；法院或檢察官得囑託醫院、學校或其
    他相當之機關、團體為鑑定，或審查他人之鑑定，並準用第
    203 條至第206 條之1 規定，刑事訴訟法第198 條、第206
    條第1 項、第208 條第1 項分別定有明文。本件卷附槍彈鑑
    定書1 份，雖係被告以外之人即內政部警政署刑事警察局於
    審判外之書面陳述，然該局係臺灣高等法院檢察署關於槍彈
    有無殺傷力之概括選任鑑定機關，有臺灣高等法院檢察署92
    年9 月9 日檢文允字第0921001203號函附之「臺灣高等法院
    檢察署檢察長概括選任鑑定機關表列」足參，則上開槍彈鑑
    定書，為刑事訴訟法第159 條第1 項規定之例外情形，應有
    證據能力。
二、訊據被告乙○○於本院審理時，對其前揭時地持有改造手槍
    、非制式子彈，懸掛偽造車牌號碼5382-ML 號2 面於其駕駛
    之自小客車上及竊取之劉芳伶住處內財物等犯罪事實均坦承
    不諱，雖被告否認有破壞劉芳伶住宅窗戶玻璃，辯稱是窗戶
    沒有扣上，用力推窗戶就可進去云云，惟該破壞窗戶之事實
    ，業據證人即被害人劉芳伶於檢察官偵查時結證明確在卷（
    見偵查卷第18頁），且證人與被告無仇隙，所述應可採信。
    此外，復有扣案改造手槍1 把（含彈匣1 個）、7.9 ±0.5
    mm子彈5 顆、偽造之5382-ML 號車牌2 面、黑色手套1 雙、
    T 字板手1 把等扣押物品目錄表1 紙在卷，而上開改造手槍
    （含彈匣1 個，槍枝管制編號00000000 00 號）及非制式子
    彈經內政部警政署刑事警察局鑑定結果，手槍係仿FN廠1910
    型半自動手槍，換裝土造金屬槍管而成，擊發功能正常，可
    供擊發適用子彈使用，認具殺傷力；子彈5 顆均係非制式子
    彈，由金屬彈殼組合直徑7.9 ±0.5mm 金屬彈頭而成，經採
    樣2 顆試射，可擊發，認具殺傷力，有該局98年6 月9日 刑
    鑑字第0980063239號槍彈鑑定書各1 份附卷可參，被告乙○
    ○上開自白，堪認與事實相符。本件被告犯罪事證已臻明確
    ，應依法論科。
三、按可發射子彈、具有殺傷力之改造手槍及其所使用，具有殺
    傷力之子彈，分別為槍砲彈藥刀械管制條例第4 條第1 項第
    1 款、第2 款規定之槍枝、子彈，非經中央主管機關許可，
    不得持有，同條例第5 條定有明文。(一)核被告所為事實欄二
    部分，係犯違反槍砲彈藥刀械管制條例第8 條第4 項、第1
    項之未經許可，持有可發射子彈，具有殺傷力之改造手槍罪
    、同條例第12條第4 項、第1 項之未經許可持有子彈罪。又
    被告以一行為同時觸犯未經許可，持有改造手槍罪及子彈罪
    ，應依刑法第55條前段想像競合之例，從一重之未經許可持
    有可發射子彈，具有殺傷力之改造手槍罪處斷。次按汽車牌
    照為公路監理機關所發給，固具有公文書性質，惟依道路交
    通安全規則第8 條規定，汽車牌照僅為行車之許可憑證，自
    屬刑法第212 條所列特許證之一（最高法院63年台上字第
    1550號判例意旨參照）。又刑法第321 條第1 項第2 款之毀
    越門扇、牆垣或其他安全設備，係以行為人踰越安全設備為
    其加重條件，而所謂安全設備指門扇、牆垣以外，依社會通
    常觀念足認為防盜之一切設備者，即屬相當，最高法院25
    年上字第4168號判例可資參照。本件被害人劉芳伶住宅圍牆
    鐵門及客廳窗戶，係因防閑而設，自屬安全設備之一種，而
    同條第1 項第3 款所謂之兇器，其種類並無限制，凡客觀上
    足對人之生命、身體、安全構成威脅，具有危險性之兇器均
    屬之，且祇須行竊時攜帶此種具有危險性之兇器為已足，並
    不以攜帶之初有行兇之意圖為必要，最高法院79年台上字第
    5253號判例可資參照。查扣案之T 字板手1 支，前端尖利，
    顯然對人體具有危險性，自屬兇器無疑。(二)核被告所為事實
    欄三部分，係犯刑法第216 條、第212 條之行使偽造特種文
    書罪及同法第321 條第1 項第2 款、第3 款之攜帶兇器毀越
    安全設備竊盜罪。又被告曾因竊盜案件，經台灣高雄地方法
    院以85年度訴字第4366號判處有期徒刑1 年確定，並與其前
    所犯之強盜等案件合併定應執行刑為有期徒刑7 年4 月確定
    ，於90年6 月15日假釋出監，所餘刑期甫於94年5 月20日屆
    滿，其間未經撤銷假釋，以已執行論，有台灣高等法院被告
    前案紀錄表1 紙在卷足憑，其於有期徒刑執行完畢後，5 年
    內故意再犯本件有期徒刑以上之罪，依刑法第47條第1 項規
    定，應論以累犯，並加重其刑。被告所犯上開3 罪間，犯意
    各別、構成要件不同，應分別論罪，合併處罰。
四、爰審酌被告乙○○之年齡、品行、智識能力、犯罪手段、對
    於法益所生侵害之程度，其為60年10月3 日出生、受有高中
    肄業教育程度、業工之人，有警詢年籍等資料在卷可稽，前
    曾因多次犯罪經法院判刑確定，有臺灣高等法院被告前案紀
    錄表1 份在卷可按，素行不良，並考量其犯罪後，坦承犯行
    ，犯罪後態度尚佳等一切情狀，各量處如主文所示之刑，並
    定其應執行刑及諭知罰金易服勞役之折算標準。
五、扣案仿FN廠半自動手槍並具有殺傷力之改造手槍1 把（含彈
    匣1 個、槍枝管制編號：0000000000號）及未試射具有殺傷
    力之7.9 ±0.5mm 非制式子彈3 顆，為依法不得持有之違禁
    物，均應依刑法第38條第1 項第1 款規定沒收之。又扣案之
    偽造5382-ML 號車牌2 面、黑色手套1 雙、T 字板手1 把、
    黑色背包1 個等物，係分別供其犯行使偽造特種文書罪及加
    重竊盜罪所用之工具，且為被告所有，業據其所自承，爰依
    刑法第38條第1 項第2 款規定沒收之。另扣案已經擊發之7.
    9 ±0.5mm 非制式子彈彈殼2 枚，既已經使用而不具擊發能
    力，喪失違禁物之性質，而其他扣案之一字板手1 把、望遠
    鏡、、打火機、吸食器、及自製鐵鉤各1 個，均非違禁物，
    亦非供被告犯罪所用或預備之物，均不另為沒收之諭知，並
    此敘明。
據上論斷，依刑事訴訟法第299 條第1 項前段，槍砲彈藥刀械管
制條例第8 條第4 項、第1 項、第12條第4 項、第1 項，刑法第
11條前段、第216 條、第212 條、第321 條第1 項第2 款、第
3 款、第55條、第47條第1 項、第42條第3 項、第51條第5 款、
第38條第1 項第1 款、第2 款，刑法施行法第1 條之1 ，判決如
主文。
本案經檢察官李秀玲到庭執行職務
中    華    民    國    98    年    12    月    15    日
            刑事第二庭      審判長法  官  黃國永
                                  法  官  翁世容
                                  法  官  簡光昌
右正本證明與原本無異。
如不服本判決應於收受本判決送達後10日內向本院提出上訴書狀
，其未敘述上訴理由者，並得於提起上訴後20日內向本院補提理
由書狀（均須按他造當事人之人數附繕本）「切勿逕送上級法院
」。
中    華    民    國    98    年    12    月    15    日
                                  書記官  黃佳惠
附錄本案論罪科刑法條：
槍砲彈藥刀械管制條例第8條
未經許可，製造、販賣或運輸鋼筆槍、瓦斯槍、麻醉槍、獵槍、
空氣槍或第4 條第1 項第1 款所定其他可發射金屬或子彈具有殺
傷力之各式槍砲者，處無期徒刑或5 年以上有期徒刑，併科新臺
幣1 千萬元以下罰金。
未經許可，轉讓、出租或出借前項所列槍枝者，處5 年以上有期
徒刑，併科新臺幣1 千萬元以下罰金。
意圖供自己或他人犯罪之用，而犯前二項之罪者，處無期徒刑或
7 年以上有期徒刑，併科新臺幣1 千萬元以下罰金。
未 經許可，持有、寄藏或意圖販賣而陳列第1 項所列槍枝者，
 處3 年以上10年以下有期徒刑，併科新臺幣700 萬元以下罰金
 。
第 1 項至第 3 項之未遂犯罰之。
槍砲彈藥刀械管制條例第12條
未經許可，製造、販賣或運輸子彈者，處1 年以上7 年以下有期
徒刑，併科新台幣500 萬元以下罰金。
未經許可，轉讓、出租或出借子彈者，處6 月以上5 年以下有期
徒刑，併科新台幣300 萬元以下罰金。
意圖供自己或他人犯罪之用，而犯前二項之罪者，處3 年以上10
年以下有期徒刑，併科新台幣700 萬元以下罰金。
未經許可，持有、寄藏或意圖販賣而陳列子彈者，處5 年以下有
期徒刑，併科新台幣300 萬元以下罰金。
第 1 項至第 3 項之未遂犯罰之。
中華民國刑法第216條
（行使偽造變造或登載不實之文書罪）
行使第210 條至第215 條之文書者，依偽造、變造文書或登載不
實事項或使登載不實事項之規定處斷。
中華民國刑法第212條
（偽造變造特種文書罪）
偽造、變造護照、旅券、免許證、特許證及關於品行、能力服務
或其他相類之證書、介紹書，足以生損害於公眾或他人者，處1
年以下有期徒刑、拘役或3 百元以下罰金。
中華民國刑法第321條
（加重竊盜罪）
犯竊盜罪而有左列情形之一者，處 6 月以上、 5 年以下有期徒刑：
一、於夜間侵入住宅或有人居住之建築物、船艦或隱匿其內而犯之者。
二、毀越門扇、牆垣或其他安全設備而犯之者。
三、攜帶兇器而犯之者。
四、結夥三人以上而犯之者。
五、乘火災、水災或其他災害之際而犯之者。
六、在車站或埠頭而犯之者。
前項之未遂犯罰之。


司法院資訊處製作；財團法人民間司法改革基金會備份。
